313Edepot - Archives communales déposées de Lyoffans
Archives Départementales de la Haute-Saône
Série Edepot
ARCHIVES COMMUNALES DEPOSEES. ARCHIVES DES INTERCOMMUNALITES.
313Edepot - Archives communales déposées de Lyoffans
1701-1949
313Edepot1-37
Archives Départementales de la Haute-Saône 14B rue Miroudot St Ferjeux 70000 VESOUL
COMMUNE DE LYOFFANS
Modalités d'entrée
Dépôt du 03/07/2014
Dernier ajout le 03/07/2014
Archives publiques
- ARCHIVES ANCIENNES
  - ADMINISTRATION COMMUNALE
    - Requête de l’échevin, Antoine Guenon, à l’Intendant de Franche-Comté demandant d’ordonner aux habitants de Lyoffans d’assister aux assemblées de la communauté., 1748; 313 Edepot 26; BB1; 1 liasse, 1 pièce papier.
      Communicabilité
      Communicable
      Thesaurus administratif:
      ECHEVIN
  - CULTES
    - Registre paroissial de Lyoffans, Palente, Andornay, Magny-Jobert, et Magny-Danigon: baptêmes (1706-juin 1723); mariages (1718-janvier 1723); sépultures (mars 1701-avril 1723); « registre des baptisés morts et mariés depuis que j'ay peu les trouver n'avoir point esté enregistré au Gref du bailliage de Lure... » baptêmes (1730-1732); mariages (avril 1730-juillet 1732); sépultures (juin 1728-janvier 1733); sépultures de la paroisse de Lyoffans « on dit de la grande paroisse » (1728-juin 1777). Les actes intéressent aussi les habitants des communautés de Champagney, Château-Lambert, Moffans, Lomont, Frotey-lès-Lure, Clairegoutte et Frédéric-Fontaine, les habitants de la verrerie de Lyoffans (1701-1706) et ceux des bois de Lyoffans, Faymont, Cournont, Etobon, du Magny-Danigon, de Chérimont (communes de Champagney et Clairegoutte) et de Saint-Georges (commune d'Athesans). Lacunes en ce qui concerne les sépultures pour les années 1724-1727. Ce registre et le suivant font partie des collections déposées par le Greffe du tribunal de Lure aux Archives départementales, dont la série se suit normalement depuis 1737; ces deux registres contiennent des cahiers qui font double emploi et qui étaient manifestement destinés a être adressés au Bailliage, d'autres, au contraire forment un tout avec les registres paroissiaux restés aux archives communales: par exemple le premier registre contient le cahier des sépultures de 1728 à 1777, dont la suite figure ici dans le cinquième registre; le deuxième registre contient les cahiers des baptêmes et mariages jusqu'an 1740, et la suite se trouve ici au troisième volume., 1701-1777; 313 Edepot 1; GG1; 1 registre factice, couvert parchemin.
      REGISTRE PAROISSIAL
      CATHOLICISME; DECES; MARIAGE; NAISSANCE
      Noms géographiques:
      ANDORNAY; MAGNY-DANIGON; MAGNY-JOBERT; PALANTE
    - Registre paroissial de Lyoffans, Palente, Andornay, Magny-Jobert, et Magny-Danigon; copie de la requête du curé Jean-Baptiste-Antide Gobert à l'Archevêque Antoine-Pierre de Grammont lui demandant de pouvoir changer la date de la célébration de la fête de Saint Martin, fête qui tombe le 4 Juillet, pendant les moissons, et copie de l'appointement favorable de l'Archevêque du 29 mai 1731; baptêmes (décembre 1705-1739); promesses de mariages (1715-1718); mariages (1718-octobre 1739); confirmations données par l'Archevêque François-Joseph de Grammont au château de Sauloy (commune de Saint-Germain), le 20 mai 1715. Les actes sont pour une partie les originaux en latin de ceux traduits en français, dans le registre précédent., 313 Edepot 2; GG2; 1 registre couvert parchemin.
      CATHOLICISME; MARIAGE; NAISSANCE
    - Registre paroissial de Lyoffans, Andornay, Palante, Magny-Jobert et Magny d'Anigon: baptêmes (1740-1785); mariages (1740-février 1768). Ces actes intéressent aussi dans les premières années les habitants de Clairegoutte, Frédéric-Fontaine et dans les dernières années les habitants de la forêt de Chérimont. Les actes de mariages manquent de 1768 à 1788, mais cette lacune est comblée par la collection des registres paroissiaux déposés par le Greffe du Tribunal de Lure, aux Archives départementales., 313 Edepot 3; GG3; 1 registre recouvert d'une toile.
    - Registre paroissial de Lyoffans, Andornay, Palante, Magny-Jobert: baptêmes (1785-1791); délibérations du comité de surveillance pour l'instruction primaire (1834-1841). Une lacune en 1792 est comblée par le sixième registre de la collection déposée aux Archives départementales par le Greffe du Tribunal de Lure., 1785-1841; 313 Edepot 4; GG4; 1 registre relié carton.
      CATHOLICISME; NAISSANCE
      ANDORNAY; MAGNY-JOBERT; PALANTE
    - Registre paroissial de Lyoffans, Andornay, palante, Magny-Jobert: sépultures (1777-1791); mariages (1788-1792)., 313 Edepot 5; GG5; 1 registre relié carton.
      CATHOLICISME; DECES; MARIAGE
- ARCHIVES MODERNES
  - ADMINISTRATION GENERALE DE LA COMMUNE
    - Registres de délibérations du conseil municipal (an IX-pluviôse an XII; pluviôse an XII-mars 1813; 1816-avril 1819; mai 1819-mai 1825). Lacunes en ce qui concerne les délibérations municipales pour les années 1813 à 1815; et 1825 à 1827., An IX-1825; 313 Edepot 7; D1; 1 liasse, 4 cahiers brochés.
      REGISTRE; DELIBERATION
      CONSEIL MUNICIPAL
    - Registre de délibérations du conseil municipal (1828-mai 1837)., 1828-1837; 313 Edepot 8; D2; 1 registre relié.
    - Registre de délibérations du conseil municipal (mai 1837-février 1851); à l'envers: arrêtés du maire (1844-1848); sur la couverture: états de la population (1838-1848)., 1837-1851; 313 Edepot 9; D3; 1 registre relié.
    - Registre de délibérations du conseil municipal (mai 1851-mai 1880)., 1851-1880; 313 Edepot 10; D4; 1 registre relié.
    - Administration communale: extrait des registres de délibérations du conseil municipal., 1830-1939; 313 Edepot 11; D7; 1 liasse, 192 pièces papier.
      DELIBERATION
    - Administration communale: registre des actes de la municipalité de Lyoffans, sujets à l'enregistrement (1855-1862; 1873-1911; 1942-1944; 1945-1949)., 1855-1949; 313 Edepot 12; D8; 1 liasse, 6 pièces papier dont 1 en mauvais état.
      REGISTRE
      ENREGISTREMENT
    - Conseil municipal: registre des délibérations (10 octobre 1880-15 octobre 1905)., 1880-1905; 313 Edepot 27; D5; 1 registre cartonné.
    - Conseil municipal: registre des délibérations (23 octobre 1905-24 novembre 1918)., 1905-1918; 313 Edepot 28; D6; 1 registre cartonné.
    - Contentieux. –Obstruction d’un chemin communal, mise en demeure des sieurs Guget et [Alem] par la commune: communiqué., 1900; 313 Edepot 29; D9; 1 liasse, 1 pièce papier.
      RESEAU ROUTIER
  - ETAT CIVIL
    - Etat civil: table décennale des actes de mariages et de décès., 1813-1822; 313 Edepot 30; E1; 1 liasse, 1 cahier papier.
      TABLE DECENNALE
      ETAT CIVIL
  - POPULATION, ECONOMIE SOCIALE, STATISTIQUES
    - Population: recensements quinquennaux des habitants de la commune (1841-1872; 1881-1886; 1896; 1906; 1926)., 1841-1926; 313 Edepot 13; F1; 1 liasse, 19 cahiers et pièces papier.
      DENOMBREMENT DE LA POPULATION
      RECENSEMENT DE POPULATION
    - Statistiques: mouvements annuels de la population de Lyoffans (1857-1859; 1861-1867; 1869-1874; 1877-1883; 1889; 1891-1894; 1896; 1898; 1906); statistiques agricoles annuelles, plans de ravitaillement, bulletins de déclarations agricoles, etc. (1896-1943)., 1857-1943; 313 Edepot 14; F2; 1 liasse, 83 pièces papier.
      DENOMBREMENT DE LA POPULATION; STATISTIQUE
      PRODUCTION AGRICOLE; RECENSEMENT DE POPULATION
  - CONTRIBUTIONS, ADMINISTRATION FINANCIERE
    - Administration financière: tableaux des contributions directes pour la commune de Lyoffans (1889-1929); procès-verbal d'évaluations des propriétés non bâties de la commune (1935); bail de la gérance de la cabine téléphonique de Lyoffans (1937)., 1889-1937; 313 Edepot 15; G3; 1 liasse, 11 pièces papier.
      PROCES-VERBAL
      FISCALITE
    - Impôts directs. –Contribution foncière: matrices de role (1820, s.d.)., 313 Edepot 31; G1; 2 registres.
    - Impôts directs. –Contribution foncière, personnelle et mobilière des portes et fenêtres: matrices (1850-1853, 1854-1857) (lacunaires et déchirées)., 1850-1857; 313 Edepot 32; G2; 2 cahiers en mauvais état.
    - Rapports de la commune avec les diverses administrations au point de vue financier. –Enregistrement, domaines et timbre, redevance pour occupation du domaine public: reçu, avis., 1949; 313 Edepot 33; G4; 1 liasse, 2 pièces papier.
      AVIS
  - AFFAIRES MILITAIRES
    - Affaires militaires: tableaux de recensements des jeunes gens mobilisables de Lyoffans et quelques pièces contenant l'inscription sur ces tableaux (1853-1872; 1874; 1876-1894; 1897-1900; 1902; 1907-1909; 1911-1913; 1918-1922; 1924; 1926; 1929-1933; 1935-1937); avis de décès de militaires (1914-1925)., 1853-1937; 313 Edepot 16; H1; 1 liasse, 102 pièces papier en mauvais état.
      RECENSEMENT MILITAIRE
      CONSCRIPTION
  - POLICE, HYGIENE PUBLIQUE, JUSTICE
    - Police. -Transports des corps, renseignements concernant les étranger demeurant à Lyoffans, etc. (1883-1937). Vérification périodique et surveillance des instruments de mesure (1947). Justice: exploit d’huissier signifié au maire (1908). Hygiène: listes de vaccinations, assistance médicale à Lyoffans et pièces diverses (1885-1937)., 1883-1947; 313 Edepot 17; I1; 1 liasse, 102 pièces papier.
      EXPLOIT D'HUISSIER
      AIDE MEDICALE; JUSTICE; POLICE; VACCINATION
  - ELECTIONS ET PERSONNEL
    - Elections: procès-verbaux de nominations, d'élections, ou d'installations des officiers municipaux de Lyoffans, élections législatives, etc. (1831-1939); listes des électeurs de la commune et pièces annexes (1862-1867; 1874-1875; 1877-1878; 1880-1881; 1885-1889; 1893-1896; 1898; 1900; 1902; 1906-1910; 1912-1914; 1919; 1922; 1924-1925; 1927-1928; 1932-1939)., 313 Edepot 18; K1; 1 liasse, 190 pièces papier.
      PROCES-VERBAL D'ELECTION; LISTE ELECTORALE
      ELECTION
  - FINANCES DE LA COMMUNE
    - Compatibilité municipale: comptes de gestion annuelle présentés par les receveurs municipaux de Lyoffans et pièces annexes (1807; 1810; 1827; 1829; 1837; 1839; 1841-1843; 1845-1846; 1848; 1855; 1865-1866, 1895-1900; 1902-1904; 1908; 1910-1913; 1915-1926; 1929-1932)., 1807-1932; 313 Edepot 19; L1; 1 liasse, 60 cahiers et pièces papier.
      COMPTE DE GESTION
      FINANCES COMMUNALES
    - Comptabilité municipale: budgets primitifs et supplémentaires pour la municipalité de Lyoffans et pièces annexes (1846-1852; 1854-1863; 1865-1873; 1875-1877; 1880; 1882; 1887; 1889; 1891; 1893; 1894-1912; 1913; 1917; 1918; 1920; 1925-1927; 1936; 1939-1943)., 1846-1943; 313 Edepot 20; L2; 1 liasse, 104 pièces papier.
      BUDGET
    - Revenus et charges de la commune. –Taxe des prestations et taxe sur les chiens: ordonnance de dégrèvement, circulaire, liste des propriétaires (1899-1923). Conversion des rentes de la commune: extrait du registre des délibérations du conseil municipal (1862)., 1862-1923; 313 Edepot 34; L3; 1 liasse, 4 pièces papier.
  - EDIFICES COMMUNAUX, MONUMENTS ET ETABLISSEMENTS PUBLICS
    - Edifices communaux: actes d'acquisition du presbytère paroissial de Lyoffans (1819); réparation et agrandissement de l'école communale (1862); réparations au presbytère (1895-1899); établissement d'un nouveau cimetière paroissial à Lyoffans (1902-1904); fourniture d'une bascule publique (1900) et d'un trieur (1932); projet de construction de poids publics (1901); police d'assurance des bâtiments communaux (1932); travaux d'alimentation en eau potable (1941)., 1819-1941; 313 Edepot 21; M1; 1 liasse, 35 pièces papier, 2 plans.
      PLAN
      CIMETIERE; EAU POTABLE; ECOLE; PRESBYTERE
  - BIENS COMMUNAUX, TERRES, BOIS ET EAUX
    - Biens communaux: bail des fonds communaux de Lyoffans (1807); tableaux des parcelles anticipées à réintégrer dans les propriétés communales et pièces diverses (1889-1907). Bois communaux: délibération des bois communaux de Lyoffans, Palente, Andornay et Magny-Jobert avec plan des lieux (1823-1848); cahier et plan d'aménagement des bois communaux de Lyoffans (1826); délimitation partielle des bois communaux (1845); rôles de répartition du taillis et de la futaie de l'affouage de Lyoffans (1881-1940); exploitation en régie de la coupe affouagère (1917); frais de vente de futaie (1918); état des biens ruraux soumis au régime forestier (s.d.). Eaux: établissement d’une fontaine publique (1858), amodiation des boues des fontaines (1864-1885)., 1807-1940; 313 Edepot 22; N1; 1 liasse, 2 plans et 59 pièces papier.
      PLAN; ROLE
      BIENS COMMUNAUX; FONTAINE; FORET COMMUNALE
  - TRAVAUX PUBLICS, VOIRIE, MOYENS DE TRANSPORT, REGIME DES EAUX
    - Travaux publics et voirie en général. –Aliénation de terrains communaux (1938-1939). Acquisition de terrains par la commune (1818-1892). Prestation pour l'entretien des chemins vicinaux: rôles (1852-1903). Fourniture de matériaux pour prestations (1884-1898). Formation d’un nouveau réseau vicinal: circulaire (1903)., 1818-1939; 313 Edepot 23; O1; 1 liasse, 47 pièces papier.
      ROLE
    - Travaux publics et voirie en général. –Chemins de grande communication, vicinaux ordinaires et ruraux, reconnaissance, rectification et entretien: communiqué, note, bordereau, extrait du registre des délibérations du conseil municipal de Lyoffans et de Magny-Jobert, arrêtés préfectoraux, profils, devis, décision, avis, extrait d’un jugement d’expropriation, plans, tableaux généraux, procès-verbaux de reconnaissance, situations, actes d’acquisition amiable (classement par ordre numérique des chemins)., 1825-1910; 313 Edepot 24; O2; 1 liasse, 86 pièces papier et 4 plans.
      DELIBERATION; ARRETE PREFECTORAL; DEVIS; PLAN; PROCES-VERBAL
      MAGNY-JOBERT
    - Moyens de transports et travaux divers. –Chemin de fer d’intérêt local, établissement de la ligne « Lure-Héricourt »: plan parcellaire, tableau des surfaces, arrêté préfectoral., 1899-1900; 313 Edepot 35; O3; 1 liasse, 2 pièces papier, 1 plan.
      PLAN; ARRETE PREFECTORAL
      LIGNE DE CHEMIN DE FER
      HERICOURT; LURE
    - Navigation et régime des eaux. –Ruisseaux du Rognon et de Clairegoutte, curage: plans, devis et cahier des charges, arrêtés préfectoraux, communiqués, registre des déclarations, note, état indicatif., 1855-1910; 313 Edepot 36; O4; 1 liasse, 17 pièces papier, 3 plans.
      PLAN; DEVIS; CAHIER DES CHARGES; ARRETE PREFECTORAL
      AMENAGEMENT DES EAUX; COURS D'EAU
  - CULTE
    - Catholicisme: testament de Marie-Victoire Guenot, épouse Ruffier demeurant à Vesoul, en faveur des pauvres de Lyoffans (1837); comptes et budgets de la fabrique de l'église de Lyoffans (1880-1906)., 1837-1906; 313 Edepot 25; P1; 1 liasse, 21 pièces papier.
      TESTAMENT
      CATHOLICISME; DONS-ET-LEGS; FABRIQUE D'EGLISE
  - ASSISTANCE ET PREVOYANCE
    - Application des lois d’assistance et de prévoyance. -Bureau d’assistance médicale, membres délégués de l’administration: communiqué., 1925; 313 Edepot 37; Q1; 1 liasse, 1 pièce papier.
      AIDE MEDICALE